---
title: "Motifs_frequents"
author: "Anne-Cécile TOULEMONDE"
date: "2023-01-31"
output:
  pdf_document: default
  html_document: default
---
### OBJECTIFS : 
- Trouver les motifs fréquents en se bansat sur leur **support + self sufficient**
- Mesurer la corrélation entre les variables : **test de Fisher**

### Import packages
```{r setup, include=FALSE}
#install.packages("opusminer")
#install.packages("arulesViz")
```

```{r setup, include=FALSE}
library("opusminer")
library("arules")
library("ggplot2")
library("arulesViz")
```

### Préparation des données
```{r setup, include=FALSE}
setwd("C:/Users/actou/OneDrive/Documents/IODAA/AZOTE/Github/fil_rouge/Orange")
df <- read.csv("data_categorielle_opus_new.csv", sep=";")
```

## Exploration du dataset

```{r}
trans = read_transactions("data_categorielle_opus.csv", format = "transactions") 
summary(trans)
summary(itemFrequency(trans))
itemFrequencyPlot(trans, topN = 10)
plot(sort(itemFrequency(trans, type="absolute"), decreasing=TRUE),
     xlab = "Items", ylab="Support Count", type="l")
abline(h=413)
```


## Extraire les motifs frequents : 
Algorithme utilisé = APRIORI
```{r setup, include=FALSE}
rules<- apriori(df, parameter = list(supp = 0.1, conf = 0.5, target = "rules"))
rules
```
```{r}
summary(rules)
#inspect(head(rules, n = 3, by = "lift"))
inspect(head(rules, n = 5, by = "lift"))
```

Viusualiser les règles d'associations 
```{r}
#plot(rules,,main="rules_apriori")
plot(rules, method = "graph", limit = 30,main="rules")
```
## Check de la qualité du df 

### Significativité et redondance
```{r}
significance <- is.significant(rules, trans)
print("le nombre de rules décorélées est")
rules = rules[!significance]

print("le nombre de rules CORRELEES est")
rules[significance]
```
```{r}
redundancy <- is.redundant(rules)
head(rules[!redundancy])
rules = rules[!redundancy]
```


### Analyse des métriques 
```{r}
quality(rules) <- cbind(quality(rules), interestMeasure(rules, measure = c("phi", "hyperConfidence", "hyperLift"), trans = trans))
inspect(head(rules, by = "phi"))
```

### Générer les motifs fréquents 

```{r}
itemset <- unique(generatingItemsets(rules))
intemset
itemset.df <- as(itemset, "data.frame")
frequentItemset <- itemset.df[with(itemset.df, order(-support, items)),]
names(frequentItemset)[1] <- "itemset"
```


## Top K de motifs non redondants 
L'indepedance des motifs semble prise en compte dans les pramètres:
- filter_itemsets: filter itemsets that are not independently productive (default TRUE)
- search_by_lift make lift (rather than leverage) the measure of interest (default FALSE)
- correct_for_mult_compare correct alpha for the size of the search space (default TRUE)
- redundancy_tests:exclude redundant itemsets (default TRUE)


```{r}
#result <- opus(trans, k = 100)
result <- opus(trans, k = 100, print_closures = FALSE, filter_itemsets = TRUE, search_by_lift = FALSE, correct_for_mult_compare = TRUE, redundancy_tests = TRUE)
#result[order(result$support, decreasing = TRUE),]
ruleExplorer(rules)
```

## BROUILLON 
```

## Algorithme OPUS Miner pour la découverte d'association top-k filtrée
Les fichiers doivent être au format d'une liste de transactions, une ligne par transaction, chaque transaction étant une séquence d'étiquettes d'éléments. La documentation du package opusminer : https://rdrr.io/cran/opusminer/src/R/opusminer.R


```{r}
frequent_itemsets <- sort(result@frequent_itemsets, by = "support", decreasing = TRUE)
sufficient_itemsets <- frequent_itemsets[result@sufficient_sets[,2]]
print(sufficient_itemsets)
rules <- apriori(trans, parameter = list(supp = 0.5, conf = 0.8))
inspect(rules)
```
```{r}
library("opusminer")
library("arules")
trans <- read_transactions("data_categorielle_opus.csv", format = "transactions")
result <- opus(trans, print_closures = TRUE)
inherits(result, "S4")
class(result)
frequent_itemsets <- sort(result@frequent_itemsets, by = "support", decreasing = TRUE)
sufficient_itemsets <- frequent_itemsets[result@sufficient_sets[,2]]
print(sufficient_itemsets)
```

result <- opus(trans, print_closures = TRUE) 
summary(trans)


