---
title: "Motifs_frequents"
author: "Anne-Cécile TOULEMONDE, Noemie JACQUET"
date: "2023"
output:
  pdf_document: default
  html_document: default
---
### OBJECTIFS : 
- Trouver les motifs fréquents pour les pics en se basant sur leur **support + self sufficient**
- Faire l'analyse spécifiquement sur les pics en fonction de leur intensité (3 niveaux d'intensité définis: 1-2-3, et ici on analyse les motifs pour les pics 2 (appelés "N20 quali moyenne" et 3 appelés (N20 quali elevee"). 

### Import packages
```{r setup, include=FALSE}
install.packages("opusminer")
install.packages("arulesViz")
```

```{r setup, include=FALSE}
library("opusminer")
library("arules")
library("ggplot2")
library("arulesViz")
```


### Préparation des données et transformation du data_categorielle issu du pretraitement
```{r setup, include=FALSE}
setwd("C:/Users/jacqueno/Desktop/fil_rouge_230215/fil_rouge-main/data_pretraitee")
df0 <- read.csv("data_categorielle.csv", sep=";")
#head(df0)
df1=df0[, c(4:7,10:15,19,21,22,24,26,27,28)]
for (i in seq(1:length(df1))) {
  df1[,i]=as.factor( df1[,i])
}
str(df1)
      
dp23=df1[((df1$N2O_quali=="elevee")|(df1$N2O_quali=="moyenne")),]
print(dp23)

dp23_light=dp23[, c(-6,-7,-9,-10)]
print(dp23_light)

dp2=df1[(df1$N2O_quali=="moyenne"),]
dp3=df1[(df1$N2O_quali=="elevee"),]
dp2_light=dp2[, c(-6,-7,-9,-10)]
dp3_light=dp3[, c(-6,-7,-9,-10)]

dp123=df1[((df1$N2O_quali=="elevee")|(df1$N2O_quali=="moyenne")|(df1$N2O_quali=="basse")),]
print(dp123)

dp123_light=dp123[, c(-6,-7,-9,-10)]
print(dp123_light)

#write.table(dp23, "data_categorielle_picutil_23.csv", row.names=FALSE, sep=";")
write.table(dp23_light, "data_categorielle_picutil_23light.csv", row.names=FALSE, sep=";")
#write.table(dp123_light, "data_categorielle_picutil_123light.csv", row.names=FALSE, sep=";")

d23_o <- read.csv("data_categorielle_picutil_23light.csv", sep=";")
for (i in seq(1:length(d23_o))) {
  d23_o[,i]=as.factor(d23_o[,i])
}
str(d23_o)

d23=d23_o
d23$CP=paste("CP", d23$CP, sep="_")
d23$Peuplement=paste("Peuplem", d23$CP, sep="_")
d23$Temp_quali=paste("temp", d23$Temp_quali, sep="_")
d23$Pluie_quali=paste("pluie", d23$Pluie_quali, sep="_")
d23$Travail_sol_J60=paste("Travail_sol60", d23$Travail_sol_J60, sep="_")
d23$Ajout_phyto_30J=paste("Ajout_phyto_30", d23$Ajout_phyto_30J, sep="_")
d23$Ajout_ferti_30J=paste("Ajout_ferti_30", d23$Ajout_ferti_30J, sep = "_")
d23$soil_h1_quali=paste("soil_h1", d23$soil_h1_quali, sep = "_" )
d23$soil_h2_quali=paste("soil_h2", d23$soil_h2_quali, sep = "_" )
d23$N2O_quali=paste("N2O", d23$N2O_quali, sep = "_")
head(d23)
write.table(d23, "data23_trans.csv", row.names=FALSE, sep=";")
d2=d23[(d23$N2O_quali=="N2O_moyenne"),]
d3=d23[(d23$N2O_quali=="N2O_elevee"),]
write.table(d2, "data2_trans.csv", row.names=FALSE, sep=";")
write.table(d3, "data3_trans.csv", row.names=FALSE, sep=";")

dnopic=df1[(df1$N2O_quali=="not_pic"),]
dnopic_light=dnopic[, c(-6,-7,-9,-10)]
write.table(dnopic_light, "data_categorielle_nopiclight.csv", row.names=FALSE, sep=";")
print(dnopic_light)

dnopic_light$CP=paste("CP", dnopic_light$CP, sep="_")
dnopic_light$Peuplement=paste("Peuplem", dnopic_light$CP, sep="_")
dnopic_light$Temp_quali=paste("temp", dnopic_light$Temp_quali, sep="_")
dnopic_light$Pluie_quali=paste("pluie", dnopic_light$Pluie_quali, sep="_")
dnopic_light$Travail_sol_J60=paste("Travail_sol60", dnopic_light$Travail_sol_J60, sep="_")
dnopic_light$Ajout_phyto_30J=paste("Ajout_phyto_30", dnopic_light$Ajout_phyto_30J, sep="_")
dnopic_light$Ajout_ferti_30J=paste("Ajout_ferti_30", dnopic_light$Ajout_ferti_30J, sep = "_")
dnopic_light$soil_h1_quali=paste("soil_h1", dnopic_light$soil_h1_quali, sep = "_" )
dnopic_light$soil_h2_quali=paste("soil_h2", dnopic_light$soil_h2_quali, sep = "_" )
dnopic_light$N2O_quali=paste("N2O", dnopic_light$N2O_quali, sep = "_")
head(dnopic_light)
write.table(dnopic_light, "datanopic_trans.csv", row.names=FALSE, sep=";")


```


## Algorithme OPUS Miner pour la découverte d'association top-k filtrée
Les fichiers doivent être au format d'une liste de transactions, une ligne par transaction, chaque transaction étant une séquence d'étiquettes d'éléments. La documentation du package opusminer : https://rdrr.io/cran/opusminer/src/R/opusminer.R


### FOCUS SUR LES MOTIFS FREQUENTS (apriori)
```{r}
library(stringr)

#df <- read.csv("C:/Users/jacqueno/Desktop/fil_rouge_230215/fil_rouge-main/data_pretraitee/data_categorielle_picutil_23.csv", sep=";")
#df <- read.csv("C:/Users/jacqueno/Desktop/fil_rouge_230215/fil_rouge-main/data_pretraitee/data_categorielle_picutil_23light.csv", sep=";")
#df <- read.csv("C:/Users/jacqueno/Desktop/fil_rouge_230215/fil_rouge-main/data_pretraitee/data_categorielle_picutil_123light.csv", sep=";")
#for (i in seq(1:length(df))) {
  #df[,i]=as.factor(df[,i])
#}
#freqitems<- apriori(df, parameter = list(target = "frequent"))
#summary(freqitems)
#sortfreqitems=sort(freqitems, decreasing=TRUE, by="support")
#inspect(sortfreqitems[0:100])
#write(sortfreqitems, file="freqitdp23", sep=';')


library(stringr)
library(dplyr)
f23=read.csv("C:/Users/jacqueno/Desktop/fil_rouge_230215/fil_rouge-main/data_pretraitee/data_categorielle_picutil_23light.csv", sep = ";")
fnopic=read.csv("C:/Users/jacqueno/Desktop/fil_rouge_230215/fil_rouge-main/data_pretraitee/data_categorielle_nopiclight.csv", sep = ";")
for (i in seq(1:length(f23))) {
  f23[,i]=as.factor(f23[,i])
}
for (i in seq(1:length(fnopic))) {
  fnopic[,i]=as.factor(fnopic[,i])
}
freqitems23<- apriori(f23, parameter = list(target = "frequent"))
summary(freqitems23)
sortfreqitems23=sort(freqitems23, decreasing=TRUE, by="support")
inspect(sortfreqitems23[0:100])
write(sortfreqitems23, file="freqitf23", sep=';')
freqitemsnp<- apriori(fnopic, parameter = list(target = "frequent"))
summary(freqitemsnp)
sortfreqitemsnp=sort(freqitemsnp, decreasing=TRUE, by="support")
inspect(sortfreqitemsnp[0:100])
write(sortfreqitemsnp, file="freqitnopic", sep=';')

f23_last <- read.csv("C:/Users/jacqueno/Desktop/fil_rouge_230215/fil_rouge-main/data_pretraitee/freqitf23", sep=';')
fnopic_last <- read.csv("C:/Users/jacqueno/Desktop/fil_rouge_230215/fil_rouge-main/data_pretraitee/freqitnopic", sep=';')
print(f23_last)
f23_last$N2O_eleve = FALSE
f23_last$N2O_moy = FALSE
for (i in seq(1:dim(f23_last)[1])) {
  if (str_detect(f23_last$items[i], "N2O_quali=elevee")==TRUE){f23_last$N2O_eleve[i]=TRUE}
}
for (i in seq(1:dim(f23_last)[1])) {
  if (str_detect(f23_last$items[i], "N2O_quali=moyenne")==TRUE){f23_last$N2O_moy[i]=TRUE}
}
print(f23_last)
f23_last$freqN2O_elev=0
for (i in seq(1:dim(f23_last)[1])) {
  if (f23_last$N2O_eleve[i]==TRUE) {f23_last$freqN2O_elev[i]=f23_last$count[i]/(nrow(d23[(d23$N2O_quali=="N2O_elevee"),]))}
}
f23_last$freqN2O_moy=0
for (i in seq(1:dim(f23_last)[1])) {
  if (f23_last$N2O_moy[i]==TRUE) {f23_last$freqN2O_moy[i]=f23_last$count[i]/(nrow(d23[(d23$N2O_quali=="N2O_moyenne"),]))}
}
print(f23_last)



f23_last=f23_last[(f23_last$N2O_moy==TRUE | f23_last$N2O_eleve==TRUE),]
f23_last=f23_last[((f23_last$freqN2O_elev>=0.10) | (f23_last$freqN2O_moy>=0.10)),]
f23_last_anon=f23_last
head(f23_last_anon)
for (i in seq(1:dim(f23_last_anon)[1])) {
  f23_last_anon$items[i]=str_replace(f23_last_anon$items[i], "N2O_quali=moyenne", "")
  f23_last_anon$items[i]=str_replace(f23_last_anon$items[i], "N2O_quali=elevee", "")
}

f23_last_anon=f23_last_anon[order(f23_last_anon$items),]
f23_last_anon
f23_last_anon$commun=FALSE
dup=duplicated(f23_last_anon$items)
for (i in (which(dup %in% TRUE))) {
  f23_last_anon$commun[i]="common"
  f23_last_anon$commun[i-1]="common"
}
f23_last_anon

write.table(f23_last_anon, file="f23_last.csv", sep=';')
common=f23_last_anon[(f23_last_anon$commun=="common"),]
common$rapport=0
print(common)
for (i in seq(from=1, to=(dim(common)[1])-1, by=2)) {
  common$freqN2O_elev[i]=common$freqN2O_elev[i]+common$freqN2O_elev[i+1]
  common$freqN2O_moy[i]=common$freqN2O_moy[i]+common$freqN2O_moy[i+1]
  common$rapport[i]=(common$freqN2O_elev[i]-common$freqN2O_moy[i])/common$freqN2O_elev[i]
  common$rapport[i+1]="delete"
}
common_new=common[(common$rapport!="delete"), ]
common_new=common_new[order(-common_new$freqN2O_elev),]
common_new
common_new_1=common_new[(common_new$rapport>=0.4),]
common_new_2=common_new[(common_new$rapport<0),]
common_new_2
write.table(common_new_1, file="common_new_1.csv", sep=';')
write.table(common_new_2, file="common_new_2.csv", sep=';')

noncommon=f23_last_anon[(f23_last_anon$commun!="common"),]
noncommon_descfreq_piceleve=noncommon[order(-noncommon$freqN2O_elev),]
print(noncommon_descfreq_piceleve)
noncommon_descfreq_picmoy=noncommon[order(-noncommon$freqN2O_moy),]
print(noncommon_descfreq_picmoy)
write.table(noncommon_descfreq_piceleve, file="noncommon_piceleve.csv", sep=';')
write.table(noncommon_descfreq_picmoy, file="oncommon_picmoy.csv", sep=';')

```


### FOCUS SUR LES MOTIFS FREQUENTS SELF SUFFICIENT (NON REDONDANTS ET PRODUCTIFS ++) (opus)

```{r}
#trans = read_transactions("C:/Users/jacqueno/Desktop/fil_rouge_230215/fil_rouge-main/data_pretraitee/data_categorielle_picutil_23.csv", sep = ";", format = "transactions") 
#trans = read_transactions("C:/Users/jacqueno/Desktop/fil_rouge_230215/fil_rouge-main/data_pretraitee/data_categorielle_picutil_23light.csv", sep = ";")
trans= read_transactions("C:/Users/jacqueno/Desktop/fil_rouge_230215/fil_rouge-main/data_pretraitee/data23_trans.csv", sep = ";")
transnopic = read_transactions("C:/Users/jacqueno/Desktop/fil_rouge_230215/fil_rouge-main/data_pretraitee/datanopic_trans.csv", sep = ";")
#trans = read_transactions("C:/Users/jacqueno/Desktop/fil_rouge_230215/fil_rouge-main/data_pretraitee/data_categorielle_picutil_123light.csv", sep = ";")
trans3=read_transactions("C:/Users/jacqueno/Desktop/fil_rouge_230215/fil_rouge-main/data_pretraitee/data3_trans.csv", sep = ";")
trans2=read_transactions("C:/Users/jacqueno/Desktop/fil_rouge_230215/fil_rouge-main/data_pretraitee/data2_trans.csv", sep = ";")

print(trans)

res=opus(trans, k = 100, print_closures = FALSE, filter_itemsets = TRUE, search_by_lift = FALSE, correct_for_mult_compare = TRUE, redundancy_tests = TRUE)
res
write.table(res, "opus23ssf.csv", row.names=TRUE, sep=";")
resnopic=opus(transnopic, k = 100, print_closures = FALSE, filter_itemsets = TRUE, search_by_lift = FALSE, correct_for_mult_compare = TRUE, redundancy_tests = TRUE)
write.table(resnopic, "opusnopicssf.csv", row.names=TRUE, sep=";")
res2=opus(trans2, k = 100, print_closures = FALSE, filter_itemsets = TRUE, search_by_lift = FALSE, correct_for_mult_compare = TRUE, redundancy_tests = TRUE)
res2
write.table(res2, "opus2ssf.csv", row.names=TRUE, sep=";")
res3=opus(trans3, k = 100, print_closures = FALSE, filter_itemsets = TRUE, search_by_lift = FALSE, correct_for_mult_compare = TRUE, redundancy_tests = TRUE)
res3
write.table(res3, "opus3ssf.csv", row.names=TRUE, sep=";")



```

```{r}
ssf23 = read.csv("opus23ssf.csv", sep=";")
ssfnopic = read.csv("opusnopicssf.csv",sep=";")
head(ssfnopic)
ssf23=ssf23[ssf23$self_sufficient=="TRUE",]
print(ssf23) 
ssfnopic=ssfnopic[ssfnopic$self_sufficient=="TRUE",]
inter_nopic_23=intersect(ssfnopic$itemset, ssf23$itemset)
print(inter_nopic_23)
for (i in inter_nopic_23){
  for (j in seq(1:dim(ssf23)[1])) { 
        if (ssf23$itemset[j]==i){ssf23$self_sufficient[j]="common"}
  }
}
print(ssf23)
write.table(ssf23, "selfsufficient.csv", row.names=TRUE, sep=";")

ssf2=read.csv("opus2ssf.csv", sep=";")
ssf3=read.csv("opus3ssf.csv", sep=";")
ssf2=ssf2[ssf2$self_sufficient=="TRUE",]
ssf3=ssf3[ssf3$self_sufficient=="TRUE",]
inter_nopic_2=intersect(ssfnopic$itemset, ssf2$itemset)
print(inter_nopic_2)
for (i in inter_nopic_2){
  for (j in seq(1:dim(ssf2)[1])) { 
        if (ssf2$itemset[j]==i){ssf2$self_sufficient[j]="common"}
  }
}
write.table(ssf2, "selfsufficientpic2.csv", row.names=TRUE, sep=";")
inter_nopic_3=intersect(ssfnopic$itemset, ssf3$itemset)
print(inter_nopic_3)
for (i in inter_nopic_3){
  for (j in seq(1:dim(ssf3)[1])) { 
        if (ssf3$itemset[j]==i){ssf3$self_sufficient[j]="common"}
  }
}
write.table(ssf3, "selfsufficientpic3.csv", row.names=TRUE, sep=";")
```