---
title: "Motifs_frequents"
date: "2023"
output:
  pdf_document: default
  html_document: default
---
### OBJECTIFS : 
- Anlalyse des motifs fréquents et des motifs "self-sufficient" tels que définis par Webb.
- Faire l'analyse spécifiquement sur les pics en fonction de leur intensité (3 niveaux d'intensité définis: 1-2-3, et ici on analyse les motifs pour les pics 2 (appelés "N20 quali moyenne" et 3 appelés (N20 quali elevee"). 


### Import packages
```{r setup, include=FALSE}
install.packages("opusminer")
install.packages("arulesViz")
```

```{r setup, include=FALSE}
library("opusminer")
library("arules")
library("ggplot2")
library("arulesViz")
```


### Préparation des données et transformation du data_categorielle issu du pretraitement: ne conserver que les colonnes utiles. 
###On appelle d123 les dataframes où on garde les pics 1, 2, 3. Et d23 ceux où on garde les pics de type 2 et 3, d2 ceux où l'on garde les pics 2, d3 ceux où on garde les pics 3. Et dnopic les dataframes où on ne garde que les relevés non pics. 
### Les dataframe sont enregistrés en fichier csv appelés "data_categorielle_picutil_xx.csv". Ces fichiers nous permettront d'identifier les motifs fréquents
### Les variables sont ensuite renommées (en indiquant la variable deveabnt basse/moyenne/elevée pour obtenir les fichiers appelés data.trans.csv qui permettront d'analyser les transactions puis les motifs autosuffisants. 

```{r setup, include=FALSE}
setwd("~/IODAA/Cours_IODAA/Fil_rouge/fil_rouge-main/data_pretraitee")
df0 <- read.csv("data_categorielle.csv", sep=";")
#head(df0)
df1=df0[, c(4:7,10:15,19,21,22,24,26,27,28)]
for (i in seq(1:length(df1))) {
  df1[,i]=as.factor( df1[,i])
}
str(df1)

dp23=df1[((df1$N2O_quali=="elevee")|(df1$N2O_quali=="moyenne")),]
print(dp23)

dp23_light=dp23[, c(-6,-7,-9,-10)]
print(dp23_light)

dp2=df1[(df1$N2O_quali=="moyenne"),]
dp3=df1[(df1$N2O_quali=="elevee"),]
dp2_light=dp2[, c(-6,-7,-9,-10)]
dp3_light=dp3[, c(-6,-7,-9,-10)]

dp123=df1[((df1$N2O_quali=="elevee")|(df1$N2O_quali=="moyenne")|(df1$N2O_quali=="basse")),]
print(dp123)

dp123_light=dp123[, c(-6,-7,-9,-10)]
print(dp123_light)

#write.table(dp23, "data_categorielle_picutil_23.csv", row.names=FALSE, sep=";")
write.table(dp23_light, "data_categorielle_picutil_23light.csv", row.names=FALSE, sep=";")
#write.table(dp123_light, "data_categorielle_picutil_123light.csv", row.names=FALSE, sep=";")

d23_o <- read.csv("data_categorielle_picutil_23light.csv", sep=";")
for (i in seq(1:length(d23_o))) {
  d23_o[,i]=as.factor(d23_o[,i])
}
str(d23_o)

d23=d23_o
d23$CP=paste("CP", d23$CP, sep="_")
d23$Peuplement=paste("Peuplem", d23$CP, sep="_")
d23$Temp_quali=paste("temp", d23$Temp_quali, sep="_")
d23$Pluie_quali=paste("pluie", d23$Pluie_quali, sep="_")
d23$Travail_sol_J60=paste("Travail_sol60", d23$Travail_sol_J60, sep="_")
d23$Ajout_phyto_30J=paste("Ajout_phyto_30", d23$Ajout_phyto_30J, sep="_")
d23$Ajout_ferti_30J=paste("Ajout_ferti_30", d23$Ajout_ferti_30J, sep = "_")
d23$soil_h1_quali=paste("soil_h1", d23$soil_h1_quali, sep = "_" )
d23$soil_h2_quali=paste("soil_h2", d23$soil_h2_quali, sep = "_" )
d23$N2O_quali=paste("N2O", d23$N2O_quali, sep = "_")
head(d23)
write.table(d23, "data23_trans.csv", row.names=FALSE, sep=";")
d2=d23[(d23$N2O_quali=="N2O_moyenne"),]
d3=d23[(d23$N2O_quali=="N2O_elevee"),]
write.table(d2, "data2_trans.csv", row.names=FALSE, sep=";")
write.table(d3, "data3_trans.csv", row.names=FALSE, sep=";")

dnopic=df1[(df1$N2O_quali=="not_pic"),]
dnopic_light=dnopic[, c(-6,-7,-9,-10)]
write.table(dnopic_light, "data_categorielle_nopiclight.csv", row.names=FALSE, sep=";")
print(dnopic_light)

dnopic_light$CP=paste("CP", dnopic_light$CP, sep="_")
dnopic_light$Peuplement=paste("Peuplem", dnopic_light$CP, sep="_")
dnopic_light$Temp_quali=paste("temp", dnopic_light$Temp_quali, sep="_")
dnopic_light$Pluie_quali=paste("pluie", dnopic_light$Pluie_quali, sep="_")
dnopic_light$Travail_sol_J60=paste("Travail_sol60", dnopic_light$Travail_sol_J60, sep="_")
dnopic_light$Ajout_phyto_30J=paste("Ajout_phyto_30", dnopic_light$Ajout_phyto_30J, sep="_")
dnopic_light$Ajout_ferti_30J=paste("Ajout_ferti_30", dnopic_light$Ajout_ferti_30J, sep = "_")
dnopic_light$soil_h1_quali=paste("soil_h1", dnopic_light$soil_h1_quali, sep = "_" )
dnopic_light$soil_h2_quali=paste("soil_h2", dnopic_light$soil_h2_quali, sep = "_" )
dnopic_light$N2O_quali=paste("N2O", dnopic_light$N2O_quali, sep = "_")
head(dnopic_light)
write.table(dnopic_light, "datanopic_trans.csv", row.names=FALSE, sep=";")


```

###Boxplot des 3 classes de pics : distribution de la quantité d'azote pour chaque classe de pic 
```{r}
dfh=df0[, c(2,28)]
dfhistpic=dfh[(dfh$N2O_quali!="not_pic"),]
dfhistpic$N2O_quali=paste("Pic d'intensite", dfhistpic$N2O_quali, sep=" ")
head(dfhistpic[,c(2)])
boxplot_pic <- ggplot(dfhistpic)+
  geom_boxplot(aes(x=dfhistpic$N2O, y=dfhistpic$N2O_quali, color=dfhistpic$N2O_quali))+ xlab("Quantité de N2O émise en gN/kg/j") + ylab ("Type de pic")+ 
  labs(title = "3 classes de pics: distribution de la quantité de N2O par classe", subtitle = "BoxPlot")+
  scale_y_discrete(limits=c("Pic d'intensite basse", "Pic d'intensite moyenne", "Pic d'intensite elevee"))+
  theme_light()
boxplot_pic

```


## APRIORI ET OPUS  pour la découverte de motifs fréquents et motifs selfsufficient
Pour les motifs fréquents les fichiers doivent être au format d'une liste de transactions, une ligne par transaction, chaque transaction étant une séquence d'étiquettes d'éléments. La documentation du package opusminer : https://rdrr.io/cran/opusminer/src/R/opusminer.R


### FOCUS SUR LES MOTIFS FREQUENTS (apriori)
### objectif identifier les motifs fréquents sur les pics d'intensité 2 et 3 (cf. f23, freqitems23...  )
identifier également les motifs fréquents des non pics (fnopic, freqitems) (pour éliminer un facteur qui serait commun à tous les relevés, pics ou non pics) 
```{r}
library(stringr)

#df <- read.csv("data_categorielle_picutil_23.csv", sep=";")
#df <- read.csv("data_categorielle_picutil_23light.csv", sep=";")
#df <- read.csv("data_categorielle_picutil_123light.csv", sep=";")
#for (i in seq(1:length(df))) {
  #df[,i]=as.factor(df[,i])
#}
#freqitems<- apriori(df, parameter = list(target = "frequent"))
#summary(freqitems)
#sortfreqitems=sort(freqitems, decreasing=TRUE, by="support")
#inspect(sortfreqitems[0:100])
#write(sortfreqitems, file="freqitdp23", sep=';')


library(stringr)
library(dplyr)

f23=read.csv("data_categorielle_picutil_23light.csv", sep = ";")

fnopic=read.csv("data_categorielle_nopiclight.csv", sep = ";")

for (i in seq(1:length(f23))) {
  f23[,i]=as.factor(f23[,i])
}
for (i in seq(1:length(fnopic))) {
  fnopic[,i]=as.factor(fnopic[,i])
}

freqitems23<- apriori(f23, parameter = list(target = "frequent"))
summary(freqitems23)
sortfreqitems23=sort(freqitems23, decreasing=TRUE, by="support")
inspect(sortfreqitems23[0:100])
write(sortfreqitems23, file="freqitf23.csv", sep=';')

freqitemsnp<- apriori(fnopic, parameter = list(target = "frequent"))
summary(freqitemsnp)
sortfreqitemsnp=sort(freqitemsnp, decreasing=TRUE, by="support")
inspect(sortfreqitemsnp[0:100])
write(sortfreqitemsnp, file="freqitnopic.csv", sep=';')

f23_last <- read.csv("freqitf23.csv", sep=';')
fnopic_last <- read.csv("freqitnopic.csv", sep=';')
print(f23_last)

#Création de colonnes N2O_eleve et N2O_moy pour indiquer TRUE/FALSE et sélectionner les motifs communs aux types de pics ou spécifiques à un type

f23_last$N2O_eleve = FALSE
f23_last$N2O_moy = FALSE
for (i in seq(1:dim(f23_last)[1])) {
  if (str_detect(f23_last$items[i], "N2O_quali=elevee")==TRUE){f23_last$N2O_eleve[i]=TRUE}
}
for (i in seq(1:dim(f23_last)[1])) {
  if (str_detect(f23_last$items[i], "N2O_quali=moyenne")==TRUE){f23_last$N2O_moy[i]=TRUE}
}
print(f23_last)

#Création de colonnes de fréquence des motifs pour les motifs qui contiennent N2O_eleve et N2O_moy et calcul de la fréquence des motifs
f23_last$freqN2O_elev=0
for (i in seq(1:dim(f23_last)[1])) {
  if (f23_last$N2O_eleve[i]==TRUE) {f23_last$freqN2O_elev[i]=f23_last$count[i]/(nrow(d23[(d23$N2O_quali=="N2O_elevee"),]))}
}
f23_last$freqN2O_moy=0
for (i in seq(1:dim(f23_last)[1])) {
  if (f23_last$N2O_moy[i]==TRUE) {f23_last$freqN2O_moy[i]=f23_last$count[i]/(nrow(d23[(d23$N2O_quali=="N2O_moyenne"),]))}
}
print(f23_last)

#anonymisation des motifs indentifiés pour les pics 23 ("f23_last_anon" c'est à dire qu'on enlève les termes N2O_elevé et N2O_moy du contenu des motifs pour rechercher les duplicats et donc les motifs communs aux 2 types de pics )

f23_last=f23_last[(f23_last$N2O_moy==TRUE | f23_last$N2O_eleve==TRUE),]
f23_last=f23_last[((f23_last$freqN2O_elev>=0.10) | (f23_last$freqN2O_moy>=0.10)),]
f23_last_anon=f23_last
head(f23_last_anon)
for (i in seq(1:dim(f23_last_anon)[1])) {
  f23_last_anon$items[i]=str_replace(f23_last_anon$items[i], "N2O_quali=moyenne", "")
  f23_last_anon$items[i]=str_replace(f23_last_anon$items[i], "N2O_quali=elevee", "")
}

f23_last_anon=f23_last_anon[order(f23_last_anon$items),]
f23_last_anon
f23_last_anon$commun=FALSE
dup=duplicated(f23_last_anon$items)
for (i in (which(dup %in% TRUE))) {
  f23_last_anon$commun[i]="common"
  f23_last_anon$commun[i-1]="common"
}
f23_last_anon

#identification des motifs communs aux pics 2 et 3 et ne garder qu'une ligne pour chaque motif qui contient la fréquence du motif pour chacun des 2 types de pics

write.table(f23_last_anon, file="f23_last.csv", sep=';')
common=f23_last_anon[(f23_last_anon$commun=="common"),]
common$rapport=0
print(common)
for (i in seq(from=1, to=(dim(common)[1])-1, by=2)) {
  common$freqN2O_elev[i]=common$freqN2O_elev[i]+common$freqN2O_elev[i+1]
  common$freqN2O_moy[i]=common$freqN2O_moy[i]+common$freqN2O_moy[i+1]
  common$rapport[i]=((common$freqN2O_elev[i])/(common$freqN2O_moy[i]))
  common$rapport[i+1]="delete"
}

#identifier les motifs plus fréquents pour l'un des 2 pics (rapport des fréquences >1.5 ou <0.67)
common_new=common[(common$rapport!="delete"), ]
common_new=common_new[order(-common_new$freqN2O_elev),]
common_new
common_new_1=common_new[(common_new$rapport>=1.5),]
common_new_2=common_new[(common_new$rapport<0.66),]
common_new_2
write.table(common_new_1, file="common_new_1.csv", sep=';')
write.table(common_new_2, file="common_new_2.csv", sep=';')
write.table(common_new, file="common_new.csv", sep=';')

#meme procédé mais pour identifier les motifs non communs: spécifiques d'un des 2 types de pic et absent chez l'autre
#tri par fréquence decroissante pour examiner les motifs 

noncommon=f23_last_anon[(f23_last_anon$commun!="common"),]
noncommon_descfreq_piceleve=noncommon[order(-noncommon$freqN2O_elev),]
print(noncommon_descfreq_piceleve)
noncommon_descfreq_picmoy=noncommon[order(-noncommon$freqN2O_moy),]
print(noncommon_descfreq_picmoy)
write.table(noncommon_descfreq_piceleve, file="noncommon_piceleve.csv", sep=';')
write.table(noncommon_descfreq_picmoy, file="oncommon_picmoy.csv", sep=';')

```


### FOCUS SUR LES MOTIFS FREQUENTS SELF SUFFICIENT (NON REDONDANTS ET PRODUCTIFS ++) (opus)
### Objectif identifier les motifs autosuffisants à partir des transactions, motifs à identifier pour les pics 23, les pics 2 spécifiquement, les pics 3 spécifiquement et regarder l'intersection avec les motifs des "non pics". Objectif de cette intersection: éliminer les facteurs qui seraient communs à tous les relevés y compris les non pics

```{r}
#trans = read_transactions("data_categorielle_picutil_23.csv", sep = ";", format = "transactions") 
#trans = read_transactions("data_categorielle_picutil_23light.csv", sep = ";")
trans= read_transactions("data23_trans.csv", sep = ";")
transnopic = read_transactions("datanopic_trans.csv", sep = ";")
#trans = read_transactions("data_categorielle_picutil_123light.csv", sep = ";")
trans3=read_transactions("data3_trans.csv", sep = ";")
trans2=read_transactions("data2_trans.csv", sep = ";")

print(trans)

res=opus(trans, k = 100, print_closures = FALSE, filter_itemsets = TRUE, search_by_lift = FALSE, correct_for_mult_compare = TRUE, redundancy_tests = TRUE)
res
write.table(res, "opus23ssf.csv", row.names=TRUE, sep=";")
resnopic=opus(transnopic, k = 100, print_closures = FALSE, filter_itemsets = TRUE, search_by_lift = FALSE, correct_for_mult_compare = TRUE, redundancy_tests = TRUE)
write.table(resnopic, "opusnopicssf.csv", row.names=TRUE, sep=";")
res2=opus(trans2, k = 100, print_closures = FALSE, filter_itemsets = TRUE, search_by_lift = FALSE, correct_for_mult_compare = TRUE, redundancy_tests = TRUE)
res2
write.table(res2, "opus2ssf.csv", row.names=TRUE, sep=";")
res3=opus(trans3, k = 100, print_closures = FALSE, filter_itemsets = TRUE, search_by_lift = FALSE, correct_for_mult_compare = TRUE, redundancy_tests = TRUE)
res3
write.table(res3, "opus3ssf.csv", row.names=TRUE, sep=";")


```

```{r}
ssf23 = read.csv("opus23ssf.csv", sep=";")
ssfnopic = read.csv("opusnopicssf.csv",sep=";")
head(ssfnopic)
ssf23=ssf23[ssf23$self_sufficient=="TRUE",]
print(ssf23) 
ssfnopic=ssfnopic[ssfnopic$self_sufficient=="TRUE",]
inter_nopic_23=intersect(ssfnopic$itemset, ssf23$itemset)
print(inter_nopic_23)
for (i in inter_nopic_23){
  for (j in seq(1:dim(ssf23)[1])) { 
        if (ssf23$itemset[j]==i){ssf23$self_sufficient[j]="common"}
  }
}
print(ssf23)
write.table(ssf23, "selfsufficient.csv", row.names=TRUE, sep=";")

ssf2=read.csv("opus2ssf.csv", sep=";")
ssf3=read.csv("opus3ssf.csv", sep=";")
ssf2=ssf2[ssf2$self_sufficient=="TRUE",]
ssf3=ssf3[ssf3$self_sufficient=="TRUE",]
inter_nopic_2=intersect(ssfnopic$itemset, ssf2$itemset)
print(inter_nopic_2)
for (i in inter_nopic_2){
  for (j in seq(1:dim(ssf2)[1])) { 
        if (ssf2$itemset[j]==i){ssf2$self_sufficient[j]="common"}
  }
}
write.table(ssf2, "selfsufficientpic2.csv", row.names=TRUE, sep=";")
inter_nopic_3=intersect(ssfnopic$itemset, ssf3$itemset)
print(inter_nopic_3)
for (i in inter_nopic_3){
  for (j in seq(1:dim(ssf3)[1])) { 
        if (ssf3$itemset[j]==i){ssf3$self_sufficient[j]="common"}
  }
}
write.table(ssf3, "selfsufficientpic3.csv", row.names=TRUE, sep=";")
```